【裁判字號】    98,易,678
【裁判日期】    980709
【裁判案由】    違反毒品危害防制條例
【裁判全文】
臺灣彰化地方法院刑事判決  98年度易字第678號
公  訴  人  臺灣彰化地方法院檢察署檢察官
被      告  甲○○
                      6弄1號.
上列被告因毒品危害防制條例案件，經檢察官提起公訴（98年度
毒偵字第1174號），本院行簡式審判程序，判決如下：
    主  文
甲○○施用第二級毒品，累犯，處有期徒刑陸月，如易科罰金，
以新台幣壹仟元折算壹日。
    事實及理由
一、犯罪事實：
  (一)甲○○前於民國90年間，因竊盜案件，經本院以90年度斗簡
    字第201號判決判處有期徒刑5月確定，復因偽造文書案件，
    經臺灣板橋地方法院以90年度訴字第1154號判決判處有期徒
    刑5月確定；另於91年間，因施用毒品案件，經臺灣板橋地
    方法院以90年度板簡字第1837號判決判處有期徒刑5 月確定
    ，3案經定應執行有期徒刑1年，甫於93年8月13日執行完畢
    ；因施用毒品案件，經本院以94年度斗簡字第79號判決判處
    有期徒刑6月確定，於95年7月16日執行完畢。嗣後再因竊盜
    、施用毒品案件等案件，經(1)台灣板橋地方法院94年易字第
    1116號判處有期徒刑10月確定、(2)台灣高等法院台中分院95
    年上易字第529號判處有期徒刑8月確定、(3)台灣高等法院台
    中分院95年上訴字第964號判處有期徒刑10月確定，上開(1)
    (2)(3)案件，合併應執行有期徒刑2年；(4)台灣高等法院台中
    分院95年上訴字第1145號各判處有期徒刑8月、1年2月，嗣
    經減刑為有期徒刑4月、7月，應執行有期徒刑10月確定、(5)
    本院95年訴字第110號判處有期徒刑8月確定、(6)本院96年訴
    字第15號判處有期徒刑1年，減刑為6月，如易科罰金以新台
    幣折算一日、(7)本院96年易字第1044號判處有期徒刑1年2月
    ，減為有期徒刑7月；前揭(4)(7)案件，合併應執行有期徒刑1
    年10月。上開各案經合併執行及接續執行，其於95年9月15
    日入監執行，於98年1月21日縮短刑期假釋出監，假釋期間
    付保護管束至98年5月1日止。
  (二)詎其猶未戒除毒癮，竟在假釋付保護管束之期間內，基於施
    用第二級毒品之犯意，於98年4月20日9時58分許回溯前96小
    時內之某時，在彰化縣鹿港鎮之友人處所，以將第二級毒品
    甲基安非他命置於玻璃球內，以燒烤產生煙霧再吸食之方式
    ，施用第二級毒品甲基安非他命乙次。嗣於98年4月20日9時
    58 分許，因其為受保護管束人，而經台灣彰化地方法院檢
    察署（下稱彰化地檢署）觀護人採集其尿液檢體送鑑驗結果
    ，呈「甲基安非他命」陽性反應，始查悉上情。案經彰化地
    檢署觀護人簽分移送彰化地檢署檢察官偵查起訴。
二、認定事實之證據及理由：
  (一)被告甲○○於偵訊及本院審理時之自白。
  (二)彰化地檢署施用毒品犯受保護管束人尿液檢體監管紀錄表、
    詮昕科技股份有限公司於98年4月30日出具之濫用藥物尿液
    檢驗報告書、彰化地檢署檢察官執行保護管束指揮書、施用
    毒品犯受保護管束人採尿報到編號表各1紙。
  (三)台灣彰化地方法院檢察署刑案資料查紀錄表、台灣高等法院
    被告前案紀錄表1份。
  (四)被告自白核與事實相符，足堪採信。本件事證明確，被告施
    用第二級毒品犯行，已可認定。
三、論罪科刑：
  (一)核被告告甲○○所為，係犯毒品危害防制條例第10條第2項
    施用第二級毒品罪。被告持有毒品之行為，為施用毒品之高
    度行為吸收，不另論罪。
  (二)被告前有如犯罪事實欄(一)所載之前科紀錄，有臺灣高等法院
    被告前案紀錄表1份在卷可證，其於有期徒刑執行完畢後，
    五年以內故意再犯有期徒刑以上之罪者，為累犯，應依刑法
    第47條第1項規定，加重其刑。次查，被告有多次毒品犯行
    ，已如前述，竟於假釋付保護管束期間內，再犯施用毒品案
    件，顯見被告戒絕毒品決心之不足，自應給予被告相當之刑
    期以茲矯正其惡行，另審度施用毒品為自戕行為，犯罪心態
    與一般刑事犯罪之本質並不相同，容應以「病人」之角度考
    量，並慮及施用毒品後常伴隨其餘反社會性之行為出現，對
    社會造成危害，及其犯罪之動機、方法、手段，暨犯後坦承
    犯行等一切情狀，量處如主文所示之刑，並諭知易科罰金折
    算之標準，以示懲儆。
四、適用法律：
  (一)刑事訴訟法第273條之1第1項、第299條第1項前段、第310條
    之2、第454條第1項。
  (二)毒品危害防制條例第10條第2項。
  (三)刑法第11條前段、第47條第1項、第41條第1項前段，刑法施
    行法第1條之1。
五、如不服本判決，得於判決書送達之翌日起10日內，以書狀敘
    述理由，向本院提起上訴。
本案經檢察官鄭少到庭執行職務。
中    華    民    國    98    年     7    月     9     日
                  刑事第六庭      法  官  張德寬
以上正本證明與原本無異。
如不服本判決，應於收受判決後10日內向本院提出上訴書狀，並
應敘述具體理由；其未敘述上訴理由者，應於上訴期間屆滿後20
日內向本院補提理由書（均須按他造當事人之人數附繕本「切勿
逕送上級法院」）。
中    華    民    國    98    年    7     月    9     日
                                  書記官  黃得翔
附錄本案論罪科刑法條全文：
毒品危害防制條例第10條
施用第一級毒品者，處 6 月以上 5 年以下有期徒刑。
施用第二級毒品者，處 3 年以下有期徒刑。


司法院資訊處製作；財團法人民間司法改革基金會備份。
